臺灣士林地方法院刑事判決　　　　　　　 96年度訴字第940號
公　訴　人　臺灣士林地方法院檢察署檢察官
被　　　告　甲○○
上列被告因偽造文書案件，經檢察官提起公訴（96年度偵字第88
56號），被告於本院準備程序期日就被訴事實為有罪之陳述，經
本院合議庭裁定本案改由受命法官獨任以簡式審判程序進行審理
後，判決如下：
    主  文
甲○○所犯如附表編號一至八之行使偽造私文書罪，各判處如附
表編號一至八「科刑」欄所示之刑，及減為如附表編號一至八「
科刑」欄所示之刑，附表編號一至八「科刑」欄所示偽造之「乙
○○」署押沒收；應執行有期徒刑肆月，如易科罰金以新台幣壹
仟元折算壹日，如附表編號一至八「科刑」欄所示偽造之「乙○
○」署押，均沒收。
    事  實
一甲○○前因交通違規案件，遭交通主管機關自民國95 年4月19
  日註銷其駕駛執照，嗣其於同年7 月初，在路上發現違規人為
  乙○○之舉發違反道路交通管理事件通知單（下稱舉發通知單
  ），而知悉乙○○之年籍地址等資料，嗣於附表所示之違規時
  間，駕駛曳引車行經違規地點，而有如附表違規事實欄所載之
  違反道路交通管理處罰條例之行為，為警攔查舉發取締時，竟
  各基於行使偽造私文書之犯意，冒以乙○○之名義，分別在如
  附表所示警員出示之舉發通知單（一式三聯，分別為通知聯、
  移送聯、存根聯，其中移送聯與存根聯間有複寫功能）中之「
  移送聯」之「收受通知聯者簽章」或「被通知人姓名」欄上，
  偽簽「乙○○」署押1 枚（因有複寫功能，故附表編號2 至8
  之舉發通知單之存根聯內亦有偽簽「乙○○」署押1 枚，即1
  次偽簽「乙○○」署押2 枚，附表編號1 之舉發通知單，因複
  寫功能不佳，故為複印至存根聯；至偽簽之舉發通知單文號、
  違規時間、事由、偽簽「乙○○」署押之枚數等均詳如附表所
  示），偽造足以表明違規人係乙○○，及乙○○已收受該舉發
  通知單無訛等意思之私文書，持交開單員警收執轉呈該管單位
  ，而行使之，均足以生損害於乙○○本人及交通主管機關對於
  交通事件管理之正確性。嗣乙○○查詢其交通違規案件，發現
  上情後，向交通主管機關申訴，經循線調查始知上情。
二案經臺北市政府警察局南港分局報告台灣士林地方法院檢察署
  檢察官暨該署檢察官自動檢舉偵查後起訴。
    理  由
一本件被告所犯非死刑、無期徒刑、最輕本刑為3 年以上有期徒
  刑之罪，或高等法院管轄第一審之案件，被告於本院準備程序
  中，就被訴事實為有罪之陳述，經告以簡式審判程序之旨，並
  聽取檢察官、被告之意見後，本院合議庭裁定由受命法官進行
  簡式審判程序，是本件之證據調查，依刑事訴訟法第273 條之
  2 規定，不受同法第159 條第1 項、第161 條之2 、第161 條
  之3 、第163 條之1 及第164 條至第170 條規定之限制，合先
  敘明。
二上揭事實，業據被告乙○○於偵查及本院審理時自白不諱，核
  與證人乙○○於警詢、偵查中所述相符，此外復有如附表所示
  之舉發通知單8 份可參。再查現行當場舉發違反道路交通管理
  事件，通知單一式三聯，第一聯通知聯（所謂紅單聯）、第二
  聯移送聯、第三聯存根聯，通知單填記後交付違規人，違規人
  無庸在該聯簽名，違規人在移送聯上簽名收受之，移送聯與存
  根聯間有複寫功能，違規人在移送聯簽名會複印至存根聯等情
  ，有本院與臺北市政府警察局交通警察大隊之公務電話紀錄在
  卷可徵，是現行交通警察簽發之舉發違反道路交通管理事件通
  知單為一式三聯，違規人僅需於移送聯一聯簽名，且1 簽名行
  為，因移送聯與存根聯間有複寫功能，故有2 署押。惟附表編
  號1 舉發通知單之存根聯並未有「乙○○」署押，衡情應係該
  舉發通知單複印功能不佳，故無法複印所致。綜上所述，堪認
  被告之自白與事實相符，其犯行堪以認定。本件事證明確，應
  依法論科。
三按於「舉發違反道路交通管理事件通知單」內偽簽「乙○○」
  姓名，依據習慣或特約，單從形式上觀察，即足以知悉係表示
  由「乙○○」名義出具領收受通知聯之證明，此與事先在印妥
  內容之收據上偽簽他人姓名之情形，無分軒輊，當然屬於刑法
  第210 條之私文書。是以被告於如附表所示之「舉發違反道路
  交通管理事件通知單」上偽簽「乙○○」之署押，係犯刑法第
  216 條行使同法第210 條之行使偽造私文書罪。被告於附表所
  示舉發通知單偽造署押之犯行，為偽造私文書之一部；其偽造
  私文書後，復持以行使，偽造之低度行為為行使之高度行為所
  吸收，均不另論罪。被告先後如附表所示之8 次行使偽造私文
  書之犯行，犯意各別，行為互異，罪質互殊，應分論併罰。爰
  審酌被告各次於違反道路交通管理處罰條例為警查獲後，為逃
  避罰責，而行使偽造私文書及偽造他人署押之犯罪動機、犯罪
  之目的、手段、對被害人及國家、社會法益所生之危害，及其
  犯罪後坦承犯行，態度良好等一切情狀，分別量處如主文所示
  之刑，及諭知易科罰金之折算標準，又被告上開犯行，犯罪時
  間均在96年4 月24日以前，其所犯之罪，符合中華民國96年罪
  犯減刑條例有關減刑之規定，爰依該條例第2 條第1 項第3款
  之規定減其刑期二分之一。被告所犯為最重本刑5 年以下有期
  徒刑以下刑之罪，依中華民國96年罪犯減刑條例規定減為6月
  以下有期徒刑，爰依該條例第9 條之規定並諭知易科罰金之折
  算標準，並定其應執行刑，及諭知易科罰金之折算標準。
四如附表所示舉發通知單移送聯、存根聯之「收受通知聯者簽章
  」或「被通知人姓名」欄上所偽造之「乙○○」名義之簽名，
  均應依刑法第219 條宣告沒收。至附表所示之舉發通知單移送
  聯、存根聯，均交警察機關收執，非被告所有，自無從諭知沒
  收，附此敘明。
五據上論斷，應依刑事訴訟法第299 條第1 項前段，刑法第216
  條、第210 條、第41條第1 項前段、第219 條、第51條第5 款
  ，刑法施行法第1 條之1 ，中華民國96年罪犯減刑條例第2 條
  第1 項第3 款、第7 條、第9 條，判決如主文。
本案經檢察官湯偉祥到庭執行職務
中　　華　　民　　國　　96　　年　　11　　月　　26　　日
                  刑事第三庭  法　官      江翠萍
以上正本證明與原本無異。
如不服本判決，應於收受送達後10日內向本院提出上訴書狀，其
未敘述上訴之理由者並得於提起上訴後20日內向本院補提理由書
（均須按他造當事人之人數附繕本）。
                              書記官      陳慧玲
中　　華　　民　　國　　96　　年　　11　　月　　27　　日
附錄本案論罪科刑法條：
中華民國刑法第210條
偽造、變造私文書，足以生損害於公眾或他人者，處5 年以下有
期徒刑。
中華民國刑法第216條
行使第210 條至第215 條之文書者，依偽造、變造文書或登載不
實事項或使登載不實事項之規定處斷。
中華民國刑法第219條
偽造之印章、印文或署押，不問屬於犯人與否，沒收之。
附表
┌──┬─────┬─────┬─────┬────┬─────┬─────────┬─────────────┐
│編號│違規時間  │違規地點  │偽造署押  │車牌號碼│違規事實  │舉發通知單文號    │科刑                      │
├──┼─────┼─────┼─────┼────┼─────┼─────────┼─────────────┤
│１  │95年7 月11│臺北市內湖│在移送聯偽│OQ-642號│在公車站牌│台北市政府警察局95│處有期徒刑月，如易科罰金│
│    │日6 時20分│區○○路14│造「乙○○│曳引車  │臨停      │年7 月11日北市警交│以新台幣壹仟元折算壹日，減│
│    │          │0 號前    │」署押1 枚│        │          │大字第AEB914066 號│為有期徒刑壹月又拾伍日，如│
│    │          │          │（被告於移│        │          │舉發違反道路交通管│易科罰金以新台幣壹仟元折算│
│    │          │          │送聯偽簽「│        │          │理事件通知單      │壹日，於左開舉發違反道路交│
│    │          │          │乙○○」署│        │          │                  │通管理事件通知單之移送聯所│
│    │          │          │押，然未複│        │          │                  │偽造之「乙○○」署押壹枚沒│
│    │          │          │印至存根聯│        │          │                  │收。                      │
│    │          │          │）        │        │          │                  │                          │
├──┼─────┼─────┼─────┼────┼─────┼─────────┼─────────────┤
│２  │95年8 月16│臺北市文山│在移送聯及│202-GR號│在公車站牌│台北市政府警察局95│處有期徒刑月，如易科罰金│
│    │日12時5 分│區○○路3 │存根聯各偽│曳引車  │十公尺內臨│年8 月16日北市警交│以新台幣壹仟元折算壹日，減│
│    │          │段        │造「乙○○│        │停        │大字第AEU500336 號│為有期徒刑壹月又拾伍日，如│
│    │          │          │」署押1枚 │        │          │舉發違反道路交通管│易科罰金以新台幣壹仟元折算│
│    │          │          │          │        │          │理事件通知單      │壹日，於左開舉發違反道路交│
│    │          │          │          │        │          │                  │通管理事件通知單之移送聯、│
│    │          │          │          │        │          │                  │存根聯所偽造之「乙○○」署│
│    │          │          │          │        │          │                  │押各壹枚均沒收。          │
├──┼─────┼─────┼─────┼────┼─────┼─────────┼─────────────┤
│３  │95年9 月9 │臺北市新生│同上      │OQ-642號│在公車站牌│台北市政府警察局95│處有期徒刑月，如易科罰金│
│    │日7 時15分│南路2段、 │          │曳引車  │十公尺內臨│年9月9日北市警交字│以新台幣壹仟元折算壹日，減│
│    │          │金華街口  │          │        │停        │第AEV017602 號舉發│為有期徒刑壹月又拾伍日，如│
│    │          │          │          │        │          │違反道路交通管理事│易科罰金以新台幣壹仟元折算│
│    │          │          │          │        │          │件通知單          │壹日，於左開舉發違反道路交│
│    │          │          │          │        │          │                  │通管理事件通知單之移送聯、│
│    │          │          │          │        │          │                  │存根聯所偽造之「乙○○」署│
│    │          │          │          │        │          │                  │押各壹枚均沒收。          │
├──┼─────┼─────┼─────┼────┼─────┼─────────┼─────────────┤
│４  │95年11月7 │桃園縣新屋│同上      │699-HN號│未依號誌指│桃園縣政府警察局95│處有期徒刑月，如易科罰金│
│    │日14時36分│鄉台66線與│          │曳引車  │示行駛    │年11月7 日桃警局交│以新台幣壹仟元折算壹日，減│
│    │          │青田路口  │          │        │          │字第DB0000000 號舉│為有期徒刑壹月又拾伍日，如│
│    │          │          │          │        │          │發違反道路交通管理│易科罰金以新台幣壹仟元折算│
│    │          │          │          │        │          │事件通知單        │壹日，於左開舉發違反道路交│
│    │          │          │          │        │          │                  │通管理事件通知單之移送聯、│
│    │          │          │          │        │          │                  │存根聯所偽造之「乙○○」署│
│    │          │          │          │        │          │                  │押各壹枚均沒收。          │
├──┼─────┼─────┼─────┼────┼─────┼─────────┼─────────────┤
│５  │95年11月8 │臺北市北投│同上      │699-HN號│併排臨停  │台北市政府警察局95│處有期徒刑月，如易科罰金│
│    │日15時52分│區○○路  │          │曳引車  │          │年11月8 日北市警交│以新台幣壹仟元折算壹日，減│
│    │          │          │          │        │          │字第AEV209551 號舉│為有期徒刑壹月又拾伍日，如│
│    │          │          │          │        │          │發違反道路交通管理│易科罰金以新台幣壹仟元折算│
│    │          │          │          │        │          │事件通知單        │壹日，於左開舉發違反道路交│
│    │          │          │          │        │          │                  │通管理事件通知單之移送聯、│
│    │          │          │          │        │          │                  │存根聯所偽造之「乙○○」署│
│    │          │          │          │        │          │                  │押各壹枚均沒收。          │
├──┼─────┼─────┼─────┼────┼─────┼─────────┼─────────────┤
│６  │95年12月12│臺北市南港│同上      │699-HN號│併排臨停  │台北市政府警察局95│處有期徒刑月，如易科罰金│
│    │日11時15分│區○○路  │          │曳引車  │          │年12月12日北市警交│以新台幣壹仟元折算壹日，減│
│    │          │          │          │        │          │字第AEV401711 號舉│為有期徒刑壹月又拾伍日，如│
│    │          │          │          │        │          │發違反道路交通管理│易科罰金以新台幣壹仟元折算│
│    │          │          │          │        │          │事件通知單        │壹日，於左開舉發違反道路交│
│    │          │          │          │        │          │                  │通管理事件通知單之移送聯、│
│    │          │          │          │        │          │                  │存根聯所偽造之「乙○○」署│
│    │          │          │          │        │          │                  │押各壹枚均沒收。          │
├──┼─────┼─────┼─────┼────┼─────┼─────────┼─────────────┤
│７  │96年1 月24│臺北市文山│同上      │699-HN號│紅線臨停  │台北市政府警察局96│處有期徒刑月，如易科罰金│
│    │日9 時50分│區○○路  │          │曳引車  │          │年1 月24日北市警交│以新台幣壹仟元折算壹日，減│
│    │          │          │          │        │          │字第AEV447453 號舉│為有期徒刑壹月又拾伍日，如│
│    │          │          │          │        │          │發違反道路交通管理│易科罰金以新台幣壹仟元折算│
│    │          │          │          │        │          │事件通知單        │壹日，於左開舉發違反道路交│
│    │          │          │          │        │          │                  │通管理事件通知單之移送聯、│
│    │          │          │          │        │          │                  │存根聯所偽造之「乙○○」署│
│    │          │          │          │        │          │                  │押各壹枚均沒收。          │
├──┼─────┼─────┼─────┼────┼─────┼─────────┼─────────────┤
│８  │96年2月7日│臺北市信義│臺北市政府│699-HN號│不遵守道路│台北市政府警察局96│處有期徒刑月，如易科罰金│
│    │10時12分  │區○○路  │警察局信義│曳引車  │交通標誌、│年2 月7 日掌電字第│以新台幣壹仟元折算壹日，減│
│    │          │          │分局交通分│        │標線及號誌│AIK501556 號舉發違│為有期徒刑壹月又拾伍日，如│
│    │          │          │隊員警林仕│        │指示      │反道路交通管理事件│易科罰金以新台幣壹仟元折算│
│    │          │          │喚        │        │          │通知單            │壹日，於左開舉發違反道路交│
│    │          │          │          │        │          │                  │通管理事件通知單之移送聯、│
│    │          │          │          │        │          │                  │存根聯所偽造之「乙○○」署│
│    │          │          │          │        │          │                  │押各壹枚均沒收。          │
└──┴─────┴─────┴─────┴────┴─────┴─────────┴─────────────┘
